臺灣高雄地方法院刑事附帶民事訴訟判決　　　　　　九十一年度附民字第四四號
　　原　　　告　甲○○
　　被　　　告　乙○○
右列被告因九十一年度易字第二五三三號詐欺等案件，經原告提起附帶民事訴訟，請
求損害賠償，本院判決如左：
    主  文
被告應給付原告新台幣拾伍萬捌仟肆佰玖拾貳元及自民國九十一年八月三十日起至
清償日止，按年利率百分之五計算之利息。
原告其餘之訴駁回。
訴訟費用由被告負擔四分之一，餘由原告負擔。
本判決原告勝訴部分於原告以新台幣壹拾貳萬元供擔保後，得假執行。
原告其餘假執行之聲請駁回。
    事  實
甲、原告方面：
一、聲明：求為判決（一）被告應給付原告新台幣（以下同）一百五十萬元及自起訴
    狀繕本送達被告之翌日起至清償日止，按按週年利率百分之五計算之利息。（二
    ）原告願供擔保請准宣告假執行。
二、陳述略以：被告乙○○原與原告甲○○為男女朋友關係，於民國（下同）八十八
    年十一月四日，因乙○○買車欠缺資金，乃由甲○○向台灣中小企業銀行之貸款
    新台幣（下同）五十萬元借予乙○○。嗣於八十八年十一月二十六日，甲○○因
    其父給予其五十萬元匯入其郵局帳戶內，甲○○遂由乙○○陪同至郵局提領現金
    五十萬元，本欲償還甲○○前開向台灣中小企業銀行所借之貸款，然因甲○○當
    日需處理其母親之後事，遂委託乙○○代為處理還款，詎料乙○○竟生不法所有
    之意圖，而將上開金額侵占入己，並未償還甲○○之貸款。另乙○○居住於甲○
    ○購買之高雄縣岡山鎮○○街五十九巷四號房屋，乙○○明知甲○○並無授權其
    出售前開房地，竟乘甲○○長期居住於台北之機會，意圖為自己不法之所有，利
    用其持有上開房地所有權狀影本，於八十九年四月十二日私自持上開所有權狀影
    本向不知情、任職於「久東房屋聯盟」之友人魏東甫詐稱其與其妻甲○○要以七
    百萬元出售上開房地，致魏東甫疏於查證而陷於錯誤，與乙○○簽立委託代售契
    約書，委託銷售期間至八十九年十月十二日止。期間乙○○利用魏東甫向不特定
    之購買客戶詐稱該房地屬於乙○○與甲○○夫妻所有，企圖詐取房地出售之價款
    ，然期間歷經多次客戶詢問、看房子，幸嗣後並未達成交易而未遂。因認被告乙
    ○○所為涉犯刑法第三百三十九條第一項、第三項詐欺未遂罪嫌及同法第三百三
    十五條第一項侵占罪嫌，為此依民法第一百八十四條第一項前段及第一百九十五
    條第一項規定請求財產上損害五十萬元及名譽、信用、隱私等權利受損之非財產
    上損害一百萬元。
乙、被告方面：
一、聲明：求為判決駁回原告之訴及假執行之聲請。
二、陳述略稱：僅向原告借款五十萬元，並無詐欺未遂及侵占。
    理  由
一、按附帶民事訴訟之判決，應以刑事訴訟判決所認定之事實為據，刑事訴訟法第五
    百條前段定有明文。本件原告起訴主張被告侵占原告所交付用以清償銀行貸款之
    事實，業據本院九十一年度易字第二五三三號刑事判決判處被告罪刑在案，自堪
    信為真實。
二、按「因故意或過失，不法侵害他人之權利者，負損害賠償責任」，民法第一百八
    十四條第一項前段定有明文。本件原告請求五十萬元之財產上損害部份，已由被
    告分期向銀行繳納二十期，尚欠原告三十五萬八千四百九十二元（見臺灣高雄地
    方法院檢察署九十年度發查字第四八五六號卷第一頁、本院九十一年八月二十九
    日審判筆錄），是原告所受財產上損害應為三十五萬八千四百九十二元。從而，
    原告請求被告給付三十五萬八千四百九十二元及自起訴書繕本送達之翌日即九十
    一年八月三十日起至清償日止，按年利率百分之五計算之法定遲延利息，洵屬有
    據；逾此部分之請求則屬無據，應予駁回。
三、次按刑事訴訟諭知無罪，免訴或不受理之判決者，對於附帶民事訴訟部份應以判
    決駁回原告之訴，刑事訴訟法第五百零三條第一項前段定有明文。本件原告另以
    被告稱原告為其配偶且未經原告同意下，竟企圖將原告所有之房屋出售，已使原
    告之名譽、信用、隱私等權利受到損害，故請求精神慰撫金一百萬元部分，惟因
    被告被訴詐欺未遂部分，業經本院九十一年度易字第二五三三號刑事判決諭知無
    罪在案，根據首揭說明，原告之訴，自應予以駁回。
四、本判決原告勝訴部份，原告陳明願供擔保，聲請宣告假執行，核無不合，爰酌定
    相當擔保金額准許之；原告其餘假執行之聲請，因訴之駁回而失所依據，爰不予
    准許。
據上論斷，原告之訴為一部有理由，一部無理由，應依刑事訴訟法第五百零二條第一
項、第二項、第五百零三條第一項前段、第四百九十一條第十款、民事訴訟法第三百
九十條第二項，判決如主文。
中      華      民      國    九十一    年     十二     月     十一     日
                                      臺灣高雄地方法院刑事第一庭
                                          法  官    官信成
右為正本，係照原本作成，證明與原本無異。
如不服本判決，非對於刑事判決有上訴時，不得上訴，並應於送達後十日內，向本院
提出上訴狀。
                                          書記官    黃意雯
中      華      民      國    九十一    年     十二     月     十一     日
